臺灣板橋地方法院交通事件裁定　　　 100年度交聲字第3991號
原處分機關　交通部公路總局臺北區監理所蘆洲監理站
異　議　人
即受處分人　陳宥運
上列異議人即受處分人因違反道路交通管理處罰條例案件，對於
交通部公路總局臺北區監理所蘆洲監理站民國100 年10月14日北
監蘆字第裁46－C00000000 號違反道路交通管理事件裁決書所為
之處分（原舉發通知單案號：新北市政府警察局新北市警交大字
第C00000000 號）聲明異議，本院裁決如下：
    主    文
異議駁回。
    理    由
一、原處分意旨略以：異議人即受處分人陳宥運於民國100 年9
    月4 日晚上10時8 分許，因騎乘車牌號碼LLR—560號重型機
    車，行經新北市○○區○○路1 段與重陽路1 段113 巷口前
    ，因「闖紅燈之直行（重陽路直行）」，由新北市政府警察
    局三重分局光明派出所當場填掣新北市警交大字第C0000000
    0 號舉發違反道路交通管理事件通知單對受處分人舉發「闖
    紅燈之直行（重陽路直行）」之違規，並移送原處分機關處
    理。嗣經原處分機關於100 年10月14日依道路交通管理處罰
    條例第第53條第1 項、第63條第1 項第3 款（裁決書漏列第
    3 款）及違反道路交通管理事件統一裁罰基準及處理細則第
    41、43、44、67條規定，以北監蘆字第裁46－C00000000 號
    違反道路交通管理事件裁決書認定受處分人「駕車行經有燈
    光號誌管制之交岔路口闖紅燈」而裁處罰鍰新臺幣（下同）
    1,800 元，並記違規點數3 點在案。
二、異議意旨略以：伊固不否認有於上開時間騎乘車牌號碼LLR
    —560 號重型機車，行經新北市○○區○○路1 段與同路段
    113 巷口之事實，然並無為闖紅燈之違規行為，並辯稱：當
    時警察攔伊下來時有錄影、照相，且當時伊只有越線一點點
    ，伊並沒有闖紅燈，可是卻遭警察告知闖紅燈云云，是本件
    違規舉發及裁處，實難令人甘服，為此聲明異議，請求撤銷
    原裁決處分云云。
三、按汽車駕駛人，行經有燈光號誌管制之交岔路口闖紅燈者，
    處1,800 元以上5,400 元以下罰鍰，並記違規點數3 點，道
    路交通管理處罰條例第53條第1 項及第63條第1 項第3 款分
    別定有明文。又按受處分人，不服主管機關依據道路交通管
    理處罰條例所為之處罰，得於接到裁決之翌日起20日內，向
    管轄地方法院聲明異議；又法院認聲明異議不合法律上之程
    式者，應以裁定駁回之，道路交通管理處罰條例第87條第1
    項、道路交通事件處理辦法第17條前段分別定有明文。又按
    處理違反道路交通管理事件，有關文書送達之程序，依行政
    程序法之規定；送達，於應受送達人之住居所、事務所或營
    業所為之；於應送達處所不獲會晤應受送達人時，得將文書
    付與有辨別事理能力之同居人、受僱人或應送達處所之接收
    郵件人員，違反道路交通管理事件統一裁罰基準及處理細則
    第5 條，行政程序法第72條第1 項前段、第73條第1 項亦分
    別定有明文。另依道路交通管理處罰條例第87條規定向管轄
    法院聲明異議之期間，自裁決送達之翌日起算，並得依法扣
    除在途期間，道路交通案件處理辦法第12條亦定有明文。而
    道路交通異議案件，當事人非居住於處罰機關所在之鄉、鎮
    、市 (包括縣轄市、省轄市及院轄市 )，但居住於受理聲明
    異議案件法院之管轄區域者，依本標準第2 條第1 款中之「
    地方法院在途期間」欄所載日數，扣除在途期間 (以本院為
    例，當事人居住在土城區以外本院轄區者，其在途期間為2
    日 )，法院訴訟當事人在途期間標準第4 條第1 款第2 目亦
    規定甚明。
四、上開裁決書係於100 年10月14日以北監蘆字第裁46－C00000
    000 號所為之裁決書書面通知上載有：「附記：受處分人不
    服處罰者，得於接到裁決書之翌日起二十日內，以司法紙狀
    提出聲明異議，載明裁決日期、字號及理由、交由（蘆洲監
    理站）所轉送管轄地方法院」等字樣，且就「二十日內」字
    樣以紅色標明，此有上開裁決書1 紙附卷可參，可見原處分
    機關就本件行政處分業已告知異議人其救濟之法定期間及救
    濟途徑。次查，本件原處分係於100 年10月14日送達異議人
    戶籍地，並由異議人本人簽名收受，有交通部公路總局臺北
    區監理所蘆洲監理站違反道路交通管理事件裁決書、交通部
    公路總局臺北區監理所蘆洲監理站送達證書各1 紙附卷為憑
    ，揆諸前揭說明，該裁決書自100 年10月14日送達異議人戶
    籍地，並由異議人本人簽名收受時起已生合法送達之效力。
    又原處分機關址設新北市蘆洲區○○○路163 號，而異議人
    於受處分當時之上揭住所，雖不在原處分機關所在之鄉、鎮
    、市，但居住於本院管轄區域內，則依上開規定其在途期間
    為2 日，故其異議期間應於100 年11月5 日 (非假日 )屆滿
    （即自上開裁決書合法送達之翌日100 年10月14日起起算20
    日，再加計2 日），而異議人遲至100 年11月11日始向原處
    分機關提出聲明異議狀，分別有該聲明異議狀、交通部公路
    總局臺北區監理所蘆洲監理站對違反道路交通管理事件不服
    裁決聲明異議案件移送書、聲明異議狀上所蓋原處分機關收
    文戳章可稽，是本件異議已超過前揭法定之20日異議期間，
    且無從補正，揆諸前開規定，異議人已不得聲明異議，其提
    起本件聲明異議，並不合法，應予駁回。
五、據上論結，依道路交通事件處理辦法第17條前段，裁定如主
    文。
中    華    民    國   100    年     11   月    18    日
                刑事第二庭  法  官    連  雅  婷
以上正本證明與原本無異。
如不服本裁定應於送達後五日內向本院提出抗告狀。
                            書記官    郭  晉  良
中    華    民    國   100    年     11   月    18    日